---
title: "Paired Feature Selection Paper比较实验流程"
output: html_notebook
---


```{r setup, include=FALSE}
knitr::opts_chunk$set(include = T, warning = F)

```


## Step 1：输入数据

- 输入的数据为2个m×n的矩阵，一个Case矩阵(Tumor)，一个Contrl矩阵(Normal)，行为feature(m个)，列为samples(n个)
    - data_case，这是Case矩阵, Tumor的基因表达矩阵
    - data_ctrl, 这是Contrl矩阵，Normal的基因表达矩阵
    - 目前数据采用的TCGA-BRCA的基因表达数据，行为feature（也就是2012个基因），列为样本数（也就是病例113个）
    

```{r, include=T}
# load data 
rm(list = ls())
load("./_data/TCGA_BRCA_case_control_filter.rdata")
load("./_data/data_clin.rdata")


data_case = data_case2
data_ctrl = data_ctrl2

rm(data_case2, data_ctrl2)

# save data
write.csv(data_case, file = "./_data/input_data_case.csv")
write.csv(data_ctrl, file = "./_data/input_data_ctrl.csv")
write.csv(data_clin, file = "./_data/clinical_data.csv")

```

```{r}
# data_case 的维度
dim(data_case)

# data_ctrl 的维度
dim(data_ctrl)

head(data_case)
head(data_ctrl)
```

### 查看病人临床信息
```{r, include=T}
head(data_clin)

```

## Step 2： 测试算法
- 输出是一个m×2的矩阵
    - 第一列是features的名字
    - 第二列是对应的p-value值
    
### （1）ttest系列：Paired t-test
```{r, include=TRUE}
source("./S1-ttest.R")
result_pttest = test_pttest(data_case, data_ctrl)

#排序
result_pttest = result_pttest[order(result_pttest$pvalue),]

# save
write.csv(result_pttest, file = "./_data/result_pttest.csv", row.names = F)

result_pttest[1:10,]
```

### （2）ttest系列：Modified Paired t-test （Tan et al.）
```{r, include=TRUE}
source("./S1-ttest.R")
result_mpttest = test_mpttest(data_case, data_ctrl)

#排序
result_mpttest = result_mpttest[order(result_mpttest$pvalue),]

# save
write.csv(result_mpttest, file = "./_data/result_mpttest.csv", row.names = F)

# 显示Top10的feature
result_mpttest[1:10,]
```

### （3）ttest系列：Fold-Change Paired t-test (Cao et al.)
```{r, include=T}
source("./S1-ttest.R")
result_fcpttest = test_fcpttest(data_case, data_ctrl)

#排序
result_fcpttest = result_fcpttest[order(result_fcpttest$pvalue),]
# save
write.csv(result_fcpttest, file = "./_data/result_fcpttest.csv", row.names = F)

# 显示Top10的feature
result_fcpttest[1:10,]
```

### （4）CLR系列：RPCLR, Random penalized conditional logistic regression
```{r, include=T}
source("./S3-CLR.R")
#load("./_data/result_rpclr.rdata")

mtry = 3
numBS = 4000 #ncol(data_case) * 2

result_rpclr = clr_rpclr(data_case, data_ctrl, mtry, numBS)

# save to csv
write.csv(result_rpclr, file = "./_data/result_rpclr.csv", row.names = F)

result_rpclr = read.csv("./_data/result_rpclr.csv")

sum(unique(result_rpclr$features) %in% unique(rownames(data_ctrl)))
```

```{r, include=T}
# feature的Importance越大排名越高
# 显示Top10的feature
result_rpclr[1:10,]

```

### （5）CLR系列： （待续）


### （6）CLR系列：Baysian CLR
- Bayesian 用的是Python的 PyMC3包实现的
- 这个算法也是巨慢无比，5000个采样，跑了19个小时

```{r, include=T}
# 导入实现的结果
result_bayesianCLR = read.csv(file = "./_data/bayesian_r_features.csv", header = F)
result_bayesianCLR = data.frame(features = rownames(data_ctrl), importance = result_bayesianCLR$V1)

# 排序
result_bayesianCLR = result_bayesianCLR[order(-result_bayesianCLR$importance),]
# save
write.csv(result_bayesianCLR, file = "./_data/result_bayesianCLR.csv", row.names = F)

# feature的Importance越大排名越高
# 显示Top10的feature
result_bayesianCLR[1:10,]

```

### （7）Boosting系列： boosting-PQL
速度奇慢无比，一个迭代只能选择一个feature，跑了3天，只跑了480个迭代。
原文作者都生成这个巨慢无比，


### （8）Boosting系列： boosting-WL2
这个算法还算正常
```{r, include=T}
load("./_data/result_boost_wl2.rdata")

result_boost_wl2[1:10,]

```



